Minutes et répertoires du notaire Claude JOURDAN, juillet 1576 - 23 juin 1606 (étude IV)
Archives nationales
- Minutes de Claude JOURDAN, juillet 1576 - 23 juin 1606; MC/ET/IV/1 - MC/ET/IV/37
  - Minutes. 1592 - 1593, MC/ET/IV/19
    - Tombeau de Florimond de Halluin en l'église de Maignelay. - Devis et état de ce qu'il convient faire pour la sépulture de Florimond de Halluin, chevalier de l'Ordre du Roi, marquis de Maignelay, à dresser et asseoir en l'église du château de ce lieu, suivi du marché aux termes duquel Mathieu G
      Les travaux seront à rendre dans trois mois, moyennant la somme de 126 écus soleil, sur quoi Mathieu Jacquet confesse avoir reçu comptant 40 écus en quarts d'écu d'argent, et le reste lui sera payé à raison de 20 écus par mois en quatre fois, au fur et à mesure de l'avancement des travaux. (...).
      Documents du Minutier central des notaires de Paris, Histoire de l'art au XVIe siècle (1540-1600) [477 actes], par Catherine Grodecki, tome II, Sculpture, peinture et gravure, broderie, faïence et émaillerie, orfèvrerie et joaillerie, armes et armures, Paris, Archives nationales, 1986, p. 94, notice n° 609 (instrument de recherche imprimé dématérialisé, certaines notices sont plus détaillées dans la version intégrale accessible en ligne par la rubrique 'Autres instruments de recherche', voir contexte dans le Plan d’orientation général - Notaires de Paris, guides thématiques du Minutier).
      Date de révision: 2011
      Documents du Minutier central des notaires de Paris, Histoire de l'art au XVIe siècle (1540-1600), par C. Grodecki, tome II, Sculpture, peinture et gravure, broderie, faïence et émaillerie, orfèvrerie et joaillerie, armes et armures, Paris, Archives nationales, 1986, 344 p.
  - Minutes. 1594, MC/ET/IV/20
    - Contrat de mariage entre Jean Auger, âgé de 28 ans, valet de chambre du sieur Garsonnes, d'une part, et Noëlle Fleury, fille de Jean Fleury, décédé, compagnon armurier, et de Marguerite Heme, d'autre part., 26 janvier 1594; MC/ET/IV/20
      Le futur, natif d'Aix en Provence; la future habite avec sa mère; la mère de la future, stipulant pour sa fille.
      contrat de mariage; Aix-en-Provence (Bouches-du-Rhône); Auger, Jean; Fleury, Jean; Fleury, Noëlle; Garsonnes (M. de); Heme, Marguerite; armurier; employé de maison
    - Contrat de mariage entre Henry de Paredde, valet de chambre de Messire Henry, comte de Lamarck, à la suite dudit seigneur, fils aîné de monseigneur le comte de Bullion, d'une part, et Colombe Lemaire, fille de chambre de Madame la duchesse de Bullion, demeurant rue d'Orléans à Hôtel de Lamarck, fille de Jean Lemaire, demeurant à Ancy-Le-Franc, d'autre part., 13 août 1594; MC/ET/IV/20
      contrat de mariage; Ancy-le-Franc (Yonne); Lamarck (hôtel de); Orléans (rue d'); Bouillon, Charles Robert de La Marck (1536-1622, duc de); Bouillon, Charlotte de La Marck (1574-1594, duchesse de); La Marck, Henri de (15..-16..?); Lemaire, Colombe; Lemaire, Jean; Paredde, Henry de; employé de maison
    - Contrat de mariage entre Denis Le Page, compagnon savetier au service de Jean Bigot, maître savetier à Paris, et Jeanne Lemoyne sa femme, demeurant rue de Grenelle, paroisse Saint-Eustache, d'une part, et Marie Pingault, veuve, demeurant près de la Porte Saint-Victor, veuve de Guillaume Blondel, boulanger de gros pain au Faubourg Montmartre, d'autre part., 14 août 1594; MC/ET/IV/20
      contrat de mariage; Grenelle (rue de); Montmartre (faubourg); Saint-Victor (faubourg); Bigot, Jean; Blondel, Guillaume; Le Page, Denis; Lemoyne, Jeanne; Pingault, Marie; boulanger; bottier; bottier
    - Contrat de mariage entre honorable personne Noël Durand, bourgeois de Paris, marchand de vin, demeurant rue de la Calendre, paroisse Saint-Germain le Vieil, d'une part, et honorable femme Catherine de Montereul, veuve, demeurant rue d'Autruche, paroisse Saint-Germain l'Auxerrois, veuve de Jean Massyé le jeune, bourgeois de Paris, marchand de vin, fille d'honorable personne Jean de Montereul, bourgeois de Paris, marchand, demeurant rue d'Autruche, paroisse Saint-Germain l'Auxerrois et de Marie Gandelle, d'autre part., 9 octobre 1594; MC/ET/IV/20
      La future habite avec ses père et mère.
      contrat de mariage; Autriche (rue d'); Calandre (rue de la); Durand, Noël; Gandelle, Marie; Massié, Jean (le jeune); Montereul, Catherine de; Montreuil, Jean de; commerçant; commerçant
    - Contrat de mariage entre Victor Letellier, (veuf), compagnon tisserand, demeurant rue Champ Fleury, paroisse Saint-Germain l'Auxerrois, d'une part, et Jeanne Siurier, âgée de 25 ans, d'autre part., 28 octobre 1594; MC/ET/IV/20
      La future, usant et jouissant de ses droits.
      contrat de mariage; Champ-Fleuri (rue du); Letellier, Victor; Siurier, Jeanne; tisserand
  - Minutes. 1595, MC/ET/IV/21; Document détérioré.
  - Minutes. 1596, MC/ET/IV/22; Document détérioré.
  - Minutes. 1597, MC/ET/IV/23
  - Minutes. 1598, MC/ET/IV/24; Document détérioré.
  - Minutes. 1599, MC/ET/IV/25; Document détérioré.
  - Minutes. 1600, MC/ET/IV/26
    - Transaction entre Jeanne Drouart, marchande toilière, veuve de Pierre Chabanceau, bourgeois de Paris et organiste de Notre-Dame, demeurant rue de la Poterie à l'Image Saint-Crépin et Saint Crépinien, d'une part, et Claude Chabanceau, dit La Barre, joueur d'épinette de la chambre du roi, demeurant rue de la Verrerie, Pierre Chabanceau, joueur de luth, demeurant rue de Grenelle-Saint-Honoré, Marguerite Chabanceau, femme de Nicolas Maucors, maître cordonnier, demeurant rue Saint-Martin, et Germain Chabanceau, enfants et héritiers du défunt et de Marie Serry, sa première femme, d'autre part, pour régler la succession du défunt., 18 janvier 1600; MC/ET/IV/26
      Documents du Minutier central concernant l'histoire de la musique (1600-1650), par Madeleine Jurgens, tome I [études I à X, 1763 actes], Paris, Archives nationales, 1967, p. 698 (instrument de recherche imprimé dématérialisé, certaines notices sont plus détaillées dans la version intégrale accessible en ligne par la rubrique 'Autres instruments de recherche', voir contexte dans le Plan d’orientation général - Notaires de Paris, guides thématiques du Minutier).
      Documents du Minutier central concernant l'histoire de la musique (1600-1650), par Madeleine Jurgens, tome I, Paris, Archives nationales, 1967, XVI-1054 p.
    - Contrat de mariage entre Jacques Dardet, maître joueur d'instruments, demeurant rue des Gravilliers, et Anne de La Mothe, veuve de Pierre Vagnart, maître arquebusier-artillier, demeurant rue Jean-Saint-Denis, auquel assiste comme témoin et ami du fiancé Rémy Pichon, distillateur d'essence. La dot est de 100 écus en deniers comptants., 23 avril 1600; MC/ET/IV/26
      Documents du Minutier central concernant l'histoire de la musique (1600-1650), par Madeleine Jurgens, tome I [études I à X, 1763 actes], Paris, Archives nationales, 1967, p. 515 (instrument de recherche imprimé dématérialisé, certaines notices sont plus détaillées dans la version intégrale accessible en ligne par la rubrique 'Autres instruments de recherche', voir contexte dans le Plan d’orientation général - Notaires de Paris, guides thématiques du Minutier).
  - Minutes. 1601, MC/ET/IV/27; Document détérioré.
  - Minutes. 1603, MC/ET/IV/28; Document détérioré.
    - Contrat de mariage entre Anthoine Codom, apothicaire ordinaire de la reine, d'une part, et Selnage Vincenti de Sienne, femme de chambre de la reine, d'autre part., 3 février 1603; MC/ET/IV/28
      contrat de mariage; Codom, Antoine; Marie de Médicis (reine de France, 1575-1642); Vincenti de Sienne, Selnage; pharmacien
    - Contrat de mariage entre Robert Cornillobe, âgé de 25 ans, boulanger de gros pain, demeurant à Reuilly, près de Saint-Antoine-des-Champs, d'une part, et Gillette Guerard, demeurant paroisse Saint-Eustache, d'autre part., 12 juillet 1603; MC/ET/IV/28
      contrat de mariage; Reuilly (hameau); Saint-Antoine (hôpital); Saint-Eustache (paroisse); Cornillobe, Robert; Guerard, Gillette; boulanger
    - Transport par Claude Balifre, maître des enfants de musique de la chambre du roi, demeurant rue des Petits-Champs, et par Louise Rescyon, sa femme, à Antoine de Laujorroy, conseiller du roi, président au siège présidial de Sens, demeurant au cloître Saint-Honoré, de 200 livres de rente annuelle, à prendre sur Antoine Petit, épicier à Pontoise, moyennant 2.400 livres., 17 septembre 1603; MC/ET/IV/28
      Documents du Minutier central concernant l'histoire de la musique (1600-1650), par Madeleine Jurgens, tome I [études I à X, 1763 actes], Paris, Archives nationales, 1967, p. 63 (instrument de recherche imprimé dématérialisé, certaines notices sont plus détaillées dans la version intégrale accessible en ligne par la rubrique 'Autres instruments de recherche', voir contexte dans le Plan d’orientation général - Notaires de Paris, guides thématiques du Minutier).
  - Minutes. 1604, MC/ET/IV/29; Document détérioré.
    - Contrat de mariage entre Jehan Lhuillier, maître fourbisseur et garnisseur d'épées, demeurant rue Saint-Honoré, paroisse Saint-Eustache, fils d'Antoine Lhuillier, laboureur, demeurant à Noisy-sur-Oise, près Beaumont-sur-Oise, d'une part, et Marie Legendre, fille de Pierre Legendre, maître cordonnier, demeurant rue Saint-Honoré, paroisse Saint-Eustache, et de Marie Varlot, d'autre part., 2 février 1603; MC/ET/IV/29
      Date de révision: 2010, 2017 (Marie-Françoise Limon-Bonnet)
      cordonnier; armurier; agriculteur; contrat de mariage; Legendre, Marie; Legendre, Pierre; Varlot, Marie; Noisy-sur-Oise (Val-d'Oise); Saint-Honoré (rue)
  - Minutes. 1605, MC/ET/IV/30; Document détérioré.
    - Testament de Marie Bizet, femme d'Antoine Desnotz, notaire au Châtelet., 6 janvier 1605; MC/ET/IV/30
      Notaires des XVIe-XVIIIe siècles (4153 actes), par Claire Béchu, Catherine Grodecki, Marie-Antoinette Fleury, Madeleine Jurgens, Marie-Françoise Limon-Bonnet, Pierre-Yves Louis, Xenia Pamfilova, Isabelle Pebay, v. 1950, 1986-1994 (fichier papier entièrement dématérialisé; voir contexte dans le Plan d’orientation général - Notaires de Paris, guides thématiques du Minutier).
      testament; Bizet, Marie; Desnotz, Antoine; notaire
    - Bail par Pierre-Francisque Caroubel, violon ordinaire de la chambre du roi, demeurant rue des Vieux-Augustins, à l'enseigne du Pied-de-biche, à François Baschet, maître ouvrier en drap de soie, à Tours, pour deux années, du corps d'hôtel de derrière de sa maison, avec jouissance du jardin, moyennant 90 livres de loyer annuel., 12 mars 1605; MC/ET/IV/30
      Documents du Minutier central concernant l'histoire de la musique (1600-1650), par Madeleine Jurgens, tome I [études I à X, 1763 actes], Paris, Archives nationales, 1967, p. 142 (instrument de recherche imprimé dématérialisé, certaines notices sont plus détaillées dans la version intégrale accessible en ligne par la rubrique 'Autres instruments de recherche', voir contexte dans le Plan d’orientation général - Notaires de Paris, guides thématiques du Minutier).
    - Contrat d'apprentissage pour trois ans, au profit d'Antoine Negryer, âgé de 20 ans, fils de Pierre Negryer, marchand à Tours, entre Jacob Bunel, son procureur, peintre ordinaire du roi, logé au Louvre, en la galerie du bâtiment du roi, et Pierre Dupont, tapissier ordinaire du roi en tapis de Turquie et façon du Levant, demeurant rue des Vieux-Augustins., 30 juillet 1605; MC/ET/IV/30
      L'apprenti sera logé et nourri aux frais du maître, qui s'engage à l'instruire de son art, moyennant 30 livres tournois.
      Documents du Minutier central concernant les peintres, sculpteurs et graveurs au XVIIe siècle (1600-1650) [études I à X, 1955 actes], par Marie-Antoinette Fleury, tome I, Paris, S.E.V.P.E.N, 1969, p. 98 (instrument de recherche imprimé dématérialisé, certaines notices sont plus détaillées dans la version intégrale accessible en ligne par la rubrique 'Autres instruments de recherche', voir contexte dans le Plan d’orientation général - Notaires de Paris, guides thématiques du Minutier).
      Documents du Minutier central concernant les peintres, sculpteurs et graveurs au XVIIe siècle (1600-1650), par Marie-Antoinette Fleury, tome I, Paris, S.E.V.P.E.N, 1969, LXXXIV-974 p.
      contrat d'apprentissage; Orties-du-Louvre (rue des); Vieux-Augustins (rue des); Tours (Indre-et-Loire); Bunel, Jacob; Dupont, Pierre; Négrier, Antoine (1585-16..); Négrier, Pierre; commerçant; peintre; tapissier
    - Constitution par Martin Le Fort, maître sculpteur, et par Marguerite Quenoy, sa femme, à Gillette Germain, veuve de Robert Yon, marchand bourgeois de Paris, demeurant, rue du Séjour, de 60 livres de rentes au principal de 960 livres, avec hypothèque sur la maison de la 'Pomme d'Or', sise rue Montmartre., 23 septembre 1605; MC/ET/IV/30
      Documents du Minutier central concernant les peintres, sculpteurs et graveurs au XVIIe siècle (1600-1650) [études I à X, 1955 actes], par Marie-Antoinette Fleury, tome I, Paris, S.E.V.P.E.N, 1969, p. 403 (instrument de recherche imprimé dématérialisé, certaines notices sont plus détaillées dans la version intégrale accessible en ligne par la rubrique 'Autres instruments de recherche', voir contexte dans le Plan d’orientation général - Notaires de Paris, guides thématiques du Minutier).
      constitution de rente; Montmartre (rue); Pomme d'Or (enseigne de la); Séjour (rue du); Germain, Gillette; Le Fort, Martin; Quenoy, Marguerite; Yon (veuve); Yon, Robert; commerçant; sculpteur
    - Cession par Jacqueline Anrelin, veuve de Pierre Langloys, fondeur en sable, à Jean Mansart, maître en l'art de sculpture et peinture, son inthime amy, de la part lui appartenant en une maison sise rue Grenier Saint-Lazare, au coin de la rue du Cimetière-Saint-Nicolas, afin de demeurer quitte d'une somme de 500 livres qu'il lui avait prêtée et moyennant la somme de 100 livres tournois., 13 octobre 1605; MC/ET/IV/30
      Documents du Minutier central concernant les peintres, sculpteurs et graveurs au XVIIe siècle (1600-1650) [études I à X, 1955 actes], par Marie-Antoinette Fleury, tome I, Paris, S.E.V.P.E.N, 1969, p. 468 (instrument de recherche imprimé dématérialisé, certaines notices sont plus détaillées dans la version intégrale accessible en ligne par la rubrique 'Autres instruments de recherche', voir contexte dans le Plan d’orientation général - Notaires de Paris, guides thématiques du Minutier).
      renonciation; Cimetière-Saint-Nicolas (rue du); Grenier-Saint-Lazare (rue du); Anrelin, Jacqueline; Langloys (veuve); Langloys: voir aussi Langlois; Langloys, Pierre; Mansart, Jean (15..-16..); fondeur
  - Minutes. 1606, janvier - 1606, 23 juin, janvier 1606 - 23 juin 1606; MC/ET/IV/31; Document détérioré.
    - Quittance par Nicolas de Livet, chantre ordinaire et valet de chambre du roi, demeurant rue du Coq, et par Catherine Duhamel, sa femme, à Mathieu de Bobrun, valet de garde-robe du roi, de la somme de 130 livres, venant en déduction d'une plus grande dette., 21 mars 1606; MC/ET/IV/31
      Documents du Minutier central concernant l'histoire de la musique (1600-1650), par Madeleine Jurgens, tome I [études I à X, 1763 actes], Paris, Archives nationales, 1967, p. 236 (instrument de recherche imprimé dématérialisé, certaines notices sont plus détaillées dans la version intégrale accessible en ligne par la rubrique 'Autres instruments de recherche', voir contexte dans le Plan d’orientation général - Notaires de Paris, guides thématiques du Minutier).
  - Minutes (inventaires après décès). 1576, 13 novembre - 1583, 2 novembre, 13 novembre 1576 - 2 novembre 1583; MC/ET/IV/32
    inventaire après décès
    - Inventaire après décès de Vincénte Prévost, veuve de Pierre de Lisle, marchand, rue Saint-Honoré, à l'enseigne du Coq et de la Pie., 13 novembre 1576; MC/ET/IV/32; 5 f.
      Les oeuvres d'art sont mentionnées dans l'inventaire.
      Georges Wildenstein, Le goût pour la peinture dans la bourgeoisie parisienne entre 1550 et 1610, d'après des inventaires après décès conservés au Minutier central des notaires aux Archives nationales [6.084 actes], Gazette des Beaux-Arts, t. 33 bis, 1962 (voir contexte dans le Plan d’orientation général - Notaires de Paris, guides thématiques du Minutier).
      Date de révision: 2005
      Date de création de la notice: 2002
      inventaire après décès; Saint-Honoré (rue); Prévost, Vincénte; Lisle (veuve); Lisle, Pierre de; commerçant
    - Inventaire après décès de Guillaume Moulins, cordonnier de l'écurie du Roi, rue Saint-Honoré, à l'enseigne de l'Écu de France., 14 février 1577; MC/ET/IV/32; 5 f.
      inventaire après décès; Saint-Honoré (rue); Ecu de France (enseigne de l'); Moulins, Guillaume
    - Inventaire après décès de Nicolas Poullart., 1578; MC/ET/IV/32; 3 f.
      inventaire après décès; Poullart, Nicolas
    - Inventaire après décès de Jean Gaudet, messager et collecteur des finances du Roi en sa recette générale à Paris, rue des Petits-Champs, en la maison du Croissant., 8 avril 1578; MC/ET/IV/32; 4 f.
      inventaire après décès; Petits-Champs (rue des); Croissant (enseigne du); Gaudet, Jean
    - Inventaire après décès de Sébastienne Le Vaire, veuve en premières noces de Hubert Roze, et en secondes noces de Simon Musnier, maître menuisier, rue Saint-Honoré, en la maison du Coq et de la Pie., 14 avril 1578; MC/ET/IV/32; 2 f.
      inventaire après décès; Saint-Honoré (rue); Le Vaire, Sébastienne; Roze, Hubert; Musnier, Simon; menuisier
    - Inventaire après décès de Claire Taphu, femme d'Alexis Lamperier, archer des gardes de monseigneur fils de France, rue du Coq-Héron, devant l'Hôtel de Flandres., 18 juillet 1578; MC/ET/IV/32; 4 f.
      inventaire après décès; Coq-Héron (rue); Taphu, Claire; Lamperier, Alexis; Monseigneur, fils de France
    - Inventaire après décès de Noël Lejay, armurier, rue des Petits-Champs., 22 août 1579; MC/ET/IV/32; 6 f.
      inventaire après décès; Petits-Champs (rue des); Lejay, Noël; armurier
    - Inventaire après décès de Régnault de Beaussay, trompette des gardes du frère du Roi, rue des Petits Champs, près l'église Saint-Honoré., 9 septembre 1579; MC/ET/IV/32; 5 f.
      inventaire après décès; Petits-Champs (rue des); Beaussay, Régnault de
    - Inventaire après décès de Nicole Ripault, femme de Jacques de Poix, maître cordonnier, rue Saint-Honoré, en la maison du Collet d'Or., 19 juillet 1580; MC/ET/IV/32; 15 f.
      inventaire après décès; Saint-Honoré (rue); Ripault, Nicole; Poix, Jacques de; cordonnier
    - Inventaire après décès de Antoine Boutiller, orfèvre, demeurant vis-à-vis le marché aux moutons., 21 novembre 1580; MC/ET/IV/32; 3 f.
      inventaire après décès; Boutiller, Antoine; orfèvre
    - Inventaire après décès de Simon de La Mare, marchand boulanger, au faubourg Saint-Honoré., 3 janvier 1581; MC/ET/IV/32; 3 f.
      inventaire après décès; Saint-Honoré (faubourg); La Mare, Simon de; commerçant; boulanger
    - Inventaire après décès de Jehanne Ducloz, femme de Charles Bautrinau, maître tailleur d'habits, au Petit Doyenné, rue des Fossés Saint-Germain., 4 janvier 1581; MC/ET/IV/32; 3 f.
      inventaire après décès; Fossés-Saint-Germain (rue des); Ducloz, Jehanne; Bautrinau, Charles; tailleur d'habits
    - Inventaire après décès de Denis Dumay, maître passeur es ports de Paris, au Petit Doyenné, rue des Fossés Saint-Germain., 4 janvier 1581; MC/ET/IV/32; 5 f.
      inventaire après décès; Fossés-Saint-Germain (rue des); Dumay, Denis; transporteur de marchandises; batelier
    - Inventaire après décès de Jacques Gallot, substitut du procureur du Roi en la grand' prévôté de son hôtel, demeurant en la maison de la Tête noire, rue Saint-Honoré., 5 janvier 1581; MC/ET/IV/32; 9 f.
      inventaire après décès; Saint-Honoré (rue); Gallot, Jacques
    - Inventaire après décès de Magdelaine de Beyne, veuve de Jehan de Marceilles, marchand de vin, en premières noces, et de Vincent Le Flament, premier huissier en la Cour des Aides, en secondes noces, rue du Fouare., 31 août 1581; MC/ET/IV/32; 74 f.
      inventaire après décès; Fouarre (rue du); Beyne, Magdelaine de; Marceilles (veuve); Marceilles, Jehan de; Le Flament, Vincent; commerçant; huissier de justice
    - Inventaire après décès de Pierre de Launay, maître chandelier, rue Saint-Honoré, à l'enseigne du Pressoir., 31 août 1581; MC/ET/IV/32; 15 f.
      inventaire après décès; Saint-Honoré (rue); Pressoir (enseigne du); Launay, Pierre de; cirier
    - Inventaire après décès de Jehanne Chausse, femme de Baptiste Jolly, compagnon-coffretier-malletier, rue des Poulies, à l'enseigne de la Corne de Cerf., 16 juin 1582; MC/ET/IV/32; 6 f.
      inventaire après décès; Poulies (rue des); Corne de Cerf (enseigne de la); Chausse, Jehanne; Jolly, Baptiste
    - Inventaire après décès de Denise Ruelle, femme de Jehan Bonamy, maître fourbisseur-garnisseur d'épées, rue Saint-Honoré., 8 août 1582; MC/ET/IV/32; 8 f.
      inventaire après décès; Saint-Honoré (rue); Ruelle, Denise; Bonamy, Jehan
    - Inventaire après décès de Perrette Saulne, femme d'Aubin de Sainct-Amour, menuisier, à l'image Saint-Nicolas, rue Frémenteau., 24 octobre 1582; MC/ET/IV/32; 5 f.
      inventaire après décès; Saint-Nicolas (image); Frémenteau (rue); Saulne, Perrette; Sainct-Amour, Aubin de; menuisier
    - Inventaire après décès de Barbe Loubert, femme de Jean de Cagnelles, sellier-lormier, demeurant au faubourg Saint-Honoré., 8 février 1583; MC/ET/IV/32; 3 f.
      inventaire après décès; Saint-Honoré (faubourg); Loubert, Barbe; Cagnelles, Jean de; sellier; forgeron
    - Inventaire après décès de Claude Lamoureulx, veuve de Louis Bourgouyn, boucher, à l'image Saint-Hugues, rue Frémenteau., 21 avril 1583; MC/ET/IV/32; 5 f.
      inventaire après décès; Frémenteau (rue); Lamoureulx, Claude; Bourgouyn, Louis; boucher
    - Inventaire après décès de Jean d'Argonne, prêtre et boursier au collège de Beauvais, y demeurant., 26 avril 1583; MC/ET/IV/32; 4 f.
      inventaire après décès; Argonne, Jean d'; prêtre
    - Inventaire après décès de Sébastienne Le Tourneur, veuve de Mathieu Le Doux, solliciteur de procès, maison du Renard, rue Saint-Honoré., 6 juin 1583; MC/ET/IV/32; 2 f.
      inventaire après décès; Saint-Honoré (rue); Le Tourneur, Sébastienne; Le Doux, Mathieu
    - Inventaire après décès de Germain Georges, maître brodeur et crieur de corps et de vin, demeurant en la maison de la Hallebarde, rue de l'Arbre Sec., 2 novembre 1583; MC/ET/IV/32; 13 f.
      [Bibliothèque].
      Autres dépouillement(s):
      Fichier Bibliothèques.
      inventaire après décès; Arbre-Sec (rue de l'); Georges, Germain; brodeur
  - Minutes (inventaires après décès). 1584, 16 janvier - 1585, 11 octobre, 16 janvier 1584 - 11 octobre 1585; MC/ET/IV/33
    1584, 16 janvier à 31 décembre - 1585, 21 mai à 11 octobre.
    - Inventaire après décès de Michelle Xxx, femme de Robert Huart, fourreur, rue du Four, en la maison de la Bouteille., 16 janvier 1584; MC/ET/IV/33; 2 f.
      inventaire après décès; Four (rue du); Xxx, Michelle; Huart, Robert; fourreur
    - Inventaire après décès de Pierre Dusseau, maître apothicaire épicier, rue Saint-Honoré., 19 janvier 1584; MC/ET/IV/33; 78 f.
      Informations concernant le classement et la cotation du document:
      La cote donnée par G. Wildenstein dans Le Goût pour la Peinture ... (MC/ET/IV/34) est erronée. La cote exacte est MC/ET/IV/33.
      inventaire après décès; Saint-Honoré (rue); Dusseau, Pierre; commerçant; pharmacien
    - Inventaire après décès de Michel Allain, boucher, rue Frémentel., 7 mars 1584; MC/ET/IV/33; 4 f.
      inventaire après décès; Allain, Michel; boucher
    - Inventaire après décès de Richard-Henry de La Salle, archer des ordinaires du Roi, sous la charge du Sr de La Vallette, rue des Vieux-Augustins, à l'enseigne de la Croix de fer., 12 mars 1584; MC/ET/IV/33; 2 f.
      inventaire après décès; Vieux-Augustins (rue des); Croix de Fer (enseigne de la); La Salle, Richard-Henry de; La Vallette (Sr de)